

SOBRE MÍ

Soy un desarrollador junior con más de un año de experiencia. Abierto a nuevas oportunidades que me permitan seguir creciendo y aportando valor. Si quieres conocer más sobre mí, te invito a visitar mi portafolio.

https://miguel-medina.vercel.app/

DATOS



+34 645 95 72 29



migueldevinfo@gmail.com



Telde, Las Palmas, España



https://github.com/MiguelMR86



https://www.linkedin.com/in/miguelmr86/

IDIOMAS

- Castellano (Nativo)
- Inglés (Nivel B1)

Miguel Ángel Medina Ramírez

Desarrollador Web Full-Stack

EXPERIENCIA LABORAL

Talentus - Desarrollador Web Full-Stack Enero 2024 - Actualidad

- Encargado del diseño y desarrollo de nuevas funcionalidades, además del mantenimiento del aplicativo.
- Typescript, React, Python, Django, PostgreSQL ...

strategiczni.pl - Desarrollador Web Front-end Marzo 2023 - Junio 2023

- Prácticas del ciclo superior de Desarrollo de Aplicaciones web
- Diseño, desarrollo y creación paginas Wordepress,
 Bug fixing y keywords research (SEO).
- Javascript, ExpressJs, PHP.

EDUCACIÓN

Ciclo Superior - Desarrollo de Aplicaciones Web

2021 - 2023 | IES Ana Luisa Benítez

CONOCIMIENTOS MÁS RELEVANTES

Front-endBack-endTypescriptTsPythonReact∅DjagoTailwindPostgreSQL

CONOCIMIENTOS ADICIONALES

Front-endBack-endVue▼NodeIsTailwind➤Firebase►PHP►Express⊕XBootstrapBLaravel►